Minutes et répertoires du notaire Charles Paul TOLLU, 6 mai 1868 - 30 janvier 1901 (étude XVIII)
Archives nationales
- Minutes de Charles Paul TOLLU, 20 janvier 1818 - 25 mars 1936; MC/ET/XVIII/1352 - MC/ET/XVIII/1734
  - Minutes. 1875, février, février 1875; MC/ET/XVIII/1404
  - Minutes. 1875, mars, mars 1875; MC/ET/XVIII/1405
    Voir ausii: MC/ET/XVIII/1670.
  - Minutes. 1875, avril, avril 1875; MC/ET/XVIII/1406
  - Minutes. 1875, 1er mai - 16 juin, 1er mai - 16 juin 1875; MC/ET/XVIII/1407
    - Prêt conditionnel par le Crédit foncier de France, à Édouard Baldus, peintre photographe, demeurant 17, rue d'Assas, pour une somme de 30 000 francs, réalisée en obligations foncières de 500 francs et remboursables en soixante annuités comprenant un intérêt de 5% l'an plus les frais administratifs. Le contractant hypothèque, pour sûreté de garantie, une maison située 17, rue d'Assas., 11 mai 1875; MC/ET/XVIII/1407
      1875, 19 juillet Réalisation du prêt.
      De l'image fixe à l'image animée (1820-1910), documents du Minutier central des notaires de Paris relatifs à l'histoire des photographes et de la photographie, par Marc Durand, Paris, Archives nationales, 2013 (sous presse), notice n° 251 (version dématérialisée de l'instrument de recherche, les notices biographiques et compléments de descriptions d'actes ne se trouvent que sur la version papier de l'ouvrage, voir contexte dans le Plan d’orientation général - Notaires de Paris, guides thématiques du Minutier).
      Assas (rue d'); Baldus, Édouard
  - Minutes. 1875, 17 juin - 31 juillet, 17 juin - 31 juillet 1875; MC/ET/XVIII/1408
    - Quittance pour solde par Louis Jean Jacques Alexandre Vignes-Villa, médecin, et Marie Adélaïde Baldus, son épouse, demeurant à Soisy-sur-Seine, au profit d'Édouard Baldus, peintre photographe, demeurant 17, rue d'Assas, concernant la succession d'Élisabeth Caroline Étienne., 4 août 1873; MC/ET/XVIII/1408
      De l'image fixe à l'image animée (1820-1910), documents du Minutier central des notaires de Paris relatifs à l'histoire des photographes et de la photographie, par Marc Durand, Paris, Archives nationales, 2013 (sous presse), notice n° 249 (version dématérialisée de l'instrument de recherche, les notices biographiques et compléments de descriptions d'actes ne se trouvent que sur la version papier de l'ouvrage, voir contexte dans le Plan d’orientation général - Notaires de Paris, guides thématiques du Minutier).
      Assas (rue d'); Soisy-sur-Seine (Essonne); Vignes-Villa, Louis Jean Jacques Alexandre; Baldus, Marie Adélaïde; Baldus, Édouard; Étienne, Élisabeth Caroline
    - Mainlevée d'inscription hypothécaire par Jean Étienne Ogier, éditeur libraire, demeurant 13, rue Gay-Lussac, au profit d'Édouard Baldus, peintre photographe, demeurant 17, rue d'Assas., 19 juin 1875; MC/ET/XVIII/1408
      De l'image fixe à l'image animée (1820-1910), documents du Minutier central des notaires de Paris relatifs à l'histoire des photographes et de la photographie, par Marc Durand, Paris, Archives nationales, 2013 (sous presse), notice n° 252 (version dématérialisée de l'instrument de recherche, les notices biographiques et compléments de descriptions d'actes ne se trouvent que sur la version papier de l'ouvrage, voir contexte dans le Plan d’orientation général - Notaires de Paris, guides thématiques du Minutier).
      Assas (rue d'); Gay-Lussac (rue); Baldus, Édouard; Ogier, Jean Étienne
    - Quittance et mainlevée d'inscription hypothécaire par Charles Jules Waltner, graveur, et Marie Valentine Joséphine Baldus, son épouse, demeurant 44, rue Gay-Lussac, Louis Jean Jacques Alexandre Vignes-Villa, médecin, et Marie Adélaïde Baldus, son épouse, demeurant à Soisy-sur-Seine, et James Édouard Baldus, soldat au 16e régiment d'infanterie au fort du Colombier à Lyon, représenté par Louis Jean Jacques Vignes-Villa, au profit d'Édouard Baldus, peintre photographe, demeurant 17, rue d'Assas, et Émile Nicolas Gaudré, architecte, demeurant 16, avenue Trudaine, pour une somme totale de 40 000 francs., 19 juillet 1875; MC/ET/XVIII/1408
      1875, 7 août Acceptation d'emploi par les époux Waltner.
      De l'image fixe à l'image animée (1820-1910), documents du Minutier central des notaires de Paris relatifs à l'histoire des photographes et de la photographie, par Marc Durand, Paris, Archives nationales, 2013 (sous presse), notice n° 253 (version dématérialisée de l'instrument de recherche, les notices biographiques et compléments de descriptions d'actes ne se trouvent que sur la version papier de l'ouvrage, voir contexte dans le Plan d’orientation général - Notaires de Paris, guides thématiques du Minutier).
      Assas (rue d'); Gay-Lussac (rue); Trudaine (avenue); Soisy-sur-Seine (Essonne); Lyon (Rhône); Baldus, Édouard; Vignes-Villa, Louis Jean Jacques Alexandre; Baldus, Marie Adélaïde; Waltner, Charles Jules Albert; Baldus, Marie Valentine Joséphine; Gaudré, Émile Nicolas
  - Minutes. 1875, août - septembre, août - septembre 1875; MC/ET/XVIII/1409
  - Minutes. 1875, octobre - novembre, octobre - novembre 1875; MC/ET/XVIII/1410
  - Minutes. 1875, décembre, décembre 1875; MC/ET/XVIII/1411
  - Minutes. 1876, janvier, janvier 1876; MC/ET/XVIII/1412
    - Consentement à exécution du testament de Jacques Augustin Loyer, ancien chef de bataillon en retraite, demeurant 10, rue de Buci....À la suite: 1876, 17 janvier Acceptation par les légataires particuliers de Jacques Augustin Loyer, dont sa nièce, Mathilde Augustina Loyer, veuve de Pierre Modeste Titus Antoine Coën dit Albitès, employée à la Banque de France, demeurant 30, rue du Bac., 10 janvier 1876; MC/ET/XVIII/1412
      De l'image fixe à l'image animée (1820-1910), documents du Minutier central des notaires de Paris relatifs à l'histoire des photographes et de la photographie, par Marc Durand, Paris, Archives nationales, 2013 (sous presse), notice n° 1114 (version dématérialisée de l'instrument de recherche, les notices biographiques et compléments de descriptions d'actes ne se trouvent que sur la version papier de l'ouvrage, voir contexte dans le Plan d’orientation général - Notaires de Paris, guides thématiques du Minutier).
      Buci (rue de); Bac (rue du); Coën, Pierre Modeste Titus Antoine; Loyer, Mathilde Augustina
  - Minutes. 1876, février, février 1876; MC/ET/XVIII/1413
    - Donation par la société Pallu et Cie dont le siège est à Paris, rue Taitbout, n° 63, (gérant Alphonse Pallu, propriétaire au Vésinet) en faveur de la commune du Vésinet, canton de Saint-Germain-en-Laye (Seine-et-Oise). Acceptation., 11 février 1876 - 12 avril 1876; MC/ET/XVIII/1413
      2 plans
      MC/RE/XVIII/32
      Actes signalés par Thierry Boudignon, 2003-2012 (base de données migrée: voir contexte dans le Plan d’orientation général - Notaires de Paris, guides thématiques du Minutier).
      Date de création de la notice: 2012
      donation; Taitbout (rue); Le Vésinet (Yvelines); Pallu, Alphonse
  - Minutes. 1876, mars, mars 1876; MC/ET/XVIII/1414
  - Minutes. 1876, avril, avril 1876; MC/ET/XVIII/1415
  - Minutes. 1876, mai, mai 1876; MC/ET/XVIII/1416
  - Minutes. 1876, juin, juin 1876; MC/ET/XVIII/1417
  - Minutes. 1876, juillet, juillet 1876; MC/ET/XVIII/1418
  - Minutes. 1876, août - septembre, août - septembre 1876; MC/ET/XVIII/1419
  - Minutes. 1876, octobre, octobre 1876; MC/ET/XVIII/1420
  - Minutes. 1876, novembre, novembre 1876; MC/ET/XVIII/1421
  - Minutes. 1876, décembre, décembre 1876; MC/ET/XVIII/1422
  - Minutes. 1877, janvier, janvier 1877; MC/ET/XVIII/1423
  - Minutes. 1877, février, février 1877; MC/ET/XVIII/1424
    - Renonciation à bénéfice d'inventaire par Jean Victor Marie Warnod, propriétaire, et sa fille, Louise Amélie Warnod, demeurant 34, rue de Londres, à la succession de Louise Amélie Warnod, son épouse, décédée le 10 mars 1867 à Sainte-Adresse près Le Havre., 5 février 1877; MC/ET/XVIII/1424
      De l'image fixe à l'image animée (1820-1910), documents du Minutier central des notaires de Paris relatifs à l'histoire des photographes et de la photographie, par Marc Durand, Paris, Archives nationales, 2013 (sous presse), notice n° 3221 (version dématérialisée de l'instrument de recherche, les notices biographiques et compléments de descriptions d'actes ne se trouvent que sur la version papier de l'ouvrage, voir contexte dans le Plan d’orientation général - Notaires de Paris, guides thématiques du Minutier).
      Londres (rue de); Sainte-Adresse (Seine-Maritime); Macaire-Warnod, Jean Victor Marie; Warnod, Louise Amélie; Warnod, Louise Amélie
  - Minutes. 1877, mars, mars 1877; MC/ET/XVIII/1425
  - Minutes. 1877, avril, avril 1877; MC/ET/XVIII/1426
    - Partage après le décès de Louis Charles Arthur Barreswil, survenu à Boulogne-sur-Mer (Pas-de-Calais) le 23 novembre 1870., 14 avril 1877; MC/ET/XVIII/1426
      1877, 25 avril Approbation de compte de tutelle par Jeanne Louise Henriette Barreswil, à sa mère, Louise Clémence Le Roy.
      De l'image fixe à l'image animée (1820-1910), documents du Minutier central des notaires de Paris relatifs à l'histoire des photographes et de la photographie, par Marc Durand, Paris, Archives nationales, 2013 (sous presse), notice n° 299 (version dématérialisée de l'instrument de recherche, les notices biographiques et compléments de descriptions d'actes ne se trouvent que sur la version papier de l'ouvrage, voir contexte dans le Plan d’orientation général - Notaires de Paris, guides thématiques du Minutier).
      Barreswil, Louis Charles Arthur; Le Roy, Louise Clémence; Barreswil, Jeanne Louise Henriette
    - Notoriété après décès de Louis Charles Arthur Barreswil, survenu à Boulogne-sur-Mer (Pas-de-Calais) le 23 novembre 1870., 14 avril 1877; MC/ET/XVIII/1426
      De l'image fixe à l'image animée (1820-1910), documents du Minutier central des notaires de Paris relatifs à l'histoire des photographes et de la photographie, par Marc Durand, Paris, Archives nationales, 2013 (sous presse), notice n° 300 (version dématérialisée de l'instrument de recherche, les notices biographiques et compléments de descriptions d'actes ne se trouvent que sur la version papier de l'ouvrage, voir contexte dans le Plan d’orientation général - Notaires de Paris, guides thématiques du Minutier).
    - Contrat de mariage sous le régime de la communauté de biens réduite aux acquêts entre François Louis Herbette, préfet du département du Tarn-et-Garonne, demeurant à Montauban, et Jeanne Louise Henriette Barreswil, sans profession, demeurant chez sa mère, 16, rue Saint-Florentin. Mariage à la mairie du 1er arrondissement de Paris., 25 avril 1877; MC/ET/XVIII/1426
      De l'image fixe à l'image animée (1820-1910), documents du Minutier central des notaires de Paris relatifs à l'histoire des photographes et de la photographie, par Marc Durand, Paris, Archives nationales, 2013 (sous presse), notice n° 301 (version dématérialisée de l'instrument de recherche, les notices biographiques et compléments de descriptions d'actes ne se trouvent que sur la version papier de l'ouvrage, voir contexte dans le Plan d’orientation général - Notaires de Paris, guides thématiques du Minutier).
      Saint-Florentin (rue); Montauban (Tarn-et-Garonne); Herbette, François Louis; Barreswil, Jeanne Louise Henriette
  - Minutes. 1877, mai, mai 1877; MC/ET/XVIII/1427
  - Minutes. 1877, 1er juin - 5 juillet, 1er juin - 5 juillet 1877; MC/ET/XVIII/1428
    - Notoriété après décès de Paul Bontoux, survenu en son domicile, 8, rue de Maubeuge, le 25 janvier 1877. À signaler: l'acte stipule qu'il n'a pas été fait d'inventaire., 18 juin 1877; MC/ET/XVIII/1428
      De l'image fixe à l'image animée (1820-1910), documents du Minutier central des notaires de Paris relatifs à l'histoire des photographes et de la photographie, par Marc Durand, Paris, Archives nationales, 2013 (sous presse), notice n° 4618 (version dématérialisée de l'instrument de recherche, les notices biographiques et compléments de descriptions d'actes ne se trouvent que sur la version papier de l'ouvrage, voir contexte dans le Plan d’orientation général - Notaires de Paris, guides thématiques du Minutier).
      Maubeuge (rue de); Bontoux, Paul
  - Minutes. 1877, 6 juillet - 31 juillet, 6 juillet - 31 juillet 1877; MC/ET/XVIII/1429
    Voir aussi: MC/ET/XVIII/1671.
  - Minutes. 1877, août - septembre, août - septembre 1877; MC/ET/XVIII/1430
  - Minutes. 1877, octobre - novembre, octobre - novembre 1877; MC/ET/XVIII/1431
    Voir aussi: MC/ET/XVIII/1672.
  - Minutes. 1877, décembre, décembre 1877; MC/ET/XVIII/1432
    Voir aussi: MC/ET/XVIII/1673.
  - Minutes. 1878, janvier, janvier 1878; MC/ET/XVIII/1433
  - Minutes. 1878, février, février 1878; MC/ET/XVIII/1434
  - Minutes. 1878, mars, mars 1878; MC/ET/XVIII/1435
    - Dépôt de procuration par Charles Hippolyte Lesage, licencié en droit, demeurant 69, rue Sainte-Anne, d'un acte passé par Léontine Bontoux, veuve d'Arthur Algernon Taylor, demeurant au Mas d'Azil (Ariège), pour gérer et administrer la succession de ses parents., 9 mars 1878; MC/ET/XVIII/1435
      De l'image fixe à l'image animée (1820-1910), documents du Minutier central des notaires de Paris relatifs à l'histoire des photographes et de la photographie, par Marc Durand, Paris, Archives nationales, 2013 (sous presse), notice n° 4619 (version dématérialisée de l'instrument de recherche, les notices biographiques et compléments de descriptions d'actes ne se trouvent que sur la version papier de l'ouvrage, voir contexte dans le Plan d’orientation général - Notaires de Paris, guides thématiques du Minutier).
      Sainte-Anne (rue); Lesage, Charles Hippolyte; Taylor, Arthur Algernon; Bontoux, Léontine
  - Minutes. 1878, avril, avril 1878; MC/ET/XVIII/1436
  - Minutes. 1878, mai, mai 1878; MC/ET/XVIII/1437
  - Minutes. 1878, juin, juin 1878; MC/ET/XVIII/1438
  - Minutes. 1878, 1er juillet - 22 juillet, 1er juillet - 22 juillet 1878; MC/ET/XVIII/1439
  - Minutes. 1878, 23 juillet - 31 juillet, 23 juillet - 31 juillet 1878; MC/ET/XVIII/1440
  - Minutes. 1878, août, août 1878; MC/ET/XVIII/1441
  - Minutes. 1878, septembre - octobre, septembre - octobre 1878; MC/ET/XVIII/1442
  - Minutes. 1878, novembre, novembre 1878; MC/ET/XVIII/1443
  - Minutes. 1878, décembre, décembre 1878; MC/ET/XVIII/1444
    - Inventaire après décès de Georges Ferdinand Louis Mulnier, dressé ce jour, dans sa maison, située 25, boulevard des Italiens, où le défunt est mort, le 13 octobre 1878, à la requête de son père, Jean-Baptiste Ferdinand Mulnier, peintre et photographe, demeurant même adresse, de son frère, Edmond Jean-Baptiste Étienne Mulnier, matelot en garnison à Brest et de sa sœur, Mathilde Désirée Mulnier, épouse et d'Amédée Alexandre Eugène Réal-Desperrières, en présence de Michel Pierre Victor Martin, subrogé tuteur, commis, demeurant 28, rue Poncelet. (4 f)., 6 décembre 1878; MC/ET/XVIII/1444
      De l'image fixe à l'image animée (1820-1910), documents du Minutier central des notaires de Paris relatifs à l'histoire des photographes et de la photographie, par Marc Durand, Paris, Archives nationales, 2013 (sous presse), notice n° 3695 (version dématérialisée de l'instrument de recherche, les notices biographiques et compléments de descriptions d'actes ne se trouvent que sur la version papier de l'ouvrage, voir contexte dans le Plan d’orientation général - Notaires de Paris, guides thématiques du Minutier).
      Italiens (boulevard des); Poncelet (rue); Mulnier, Georges Ferdinand Louis; Mulnier, Jean-Baptiste Ferdinand; Mulnier, Edmond Jean-Baptiste Étienne; Mulnier, Mathilde Désirée; Réal-Desperrières, Amédée Alexandre Eugène; Martin, Michel Pierre Victor
  - Minutes. 1879, janvier, janvier 1879; MC/ET/XVIII/1445
  - Minutes. 1879, février, février 1879; MC/ET/XVIII/1446
  - Minutes. 1879, mars, mars 1879; MC/ET/XVIII/1447
  - Minutes. 1879, avril, avril 1879; MC/ET/XVIII/1448
  - Minutes. 1879, mai, mai 1879; MC/ET/XVIII/1449
    - Prorogation de bail pour trois ans par Pierre François Potel, propriétaire, et Louise Rosa Quénescourt, son épouse, demeurant 2, boulevard de Rochechouart, à Jean-Baptiste Ferdinand Mulnier, peintre en miniature et photographe, demeurant 25, boulevard des Italiens, de trois appartements, aux troisième, quatrième et cinquième étages d'une maison, située 25, boulevard des Italiens. Loyer annuel de 7 310 francs, payable par trimestre., 7 mai 1879; MC/ET/XVIII/1449
      De l'image fixe à l'image animée (1820-1910), documents du Minutier central des notaires de Paris relatifs à l'histoire des photographes et de la photographie, par Marc Durand, Paris, Archives nationales, 2013 (sous presse), notice n° 3696 (version dématérialisée de l'instrument de recherche, les notices biographiques et compléments de descriptions d'actes ne se trouvent que sur la version papier de l'ouvrage, voir contexte dans le Plan d’orientation général - Notaires de Paris, guides thématiques du Minutier).
      Italiens (boulevard des); Rochechouart (boulevard de); Potel, Pierre François; Quénescourt, Louise Rosa; Mulnier, Jean-Baptiste Ferdinand
    - Transport de baux, pour 3 ans par Jean-Baptiste Ferdinand Mulnier, peintre en miniature et photographe, demeurant 25, boulevard des Italiens, à Romolo Roma, photographe, demeurant 15, rue du Dragon, responsable de la société Roma et Cie, dont le siège est situé, 25, boulevard des Italiens, du bail passé entre Pierre François Potel et Jean-Baptiste Ferdinand Mulnier, le 7 mai 1879, et d'un autre bail passé entre Sir Richard Wallace et Jean-Baptiste Ferdinand Mulnier, le 13 avril et 17 mai 1875, pour trois appartements, aux troisième, quatrième et cinquième étages, d'une maison, située 25, boulevard des Italiens, loyer annuel de 7 310 francs, payable par trimestre et une vitrine d'exposition située 24, boulevard des Italiens, loyer annuel de 1 000 francs, payable par trimestre. Et cautionnement, par Abraham Marie Léon Joliot, photographe, demeurant 350, rue Saint-Honoré., MC/ET/XVIII/1449
      De l'image fixe à l'image animée (1820-1910), documents du Minutier central des notaires de Paris relatifs à l'histoire des photographes et de la photographie, par Marc Durand, Paris, Archives nationales, 2013 (sous presse), notice n° 3697 (version dématérialisée de l'instrument de recherche, les notices biographiques et compléments de descriptions d'actes ne se trouvent que sur la version papier de l'ouvrage, voir contexte dans le Plan d’orientation général - Notaires de Paris, guides thématiques du Minutier).
      Italiens (boulevard des); Dragon (rue du); Mulnier, Jean-Baptiste Ferdinand; Roma, Romolo; Potel, Pierre François; Wallace, Richard; Joliot, Abraham Marie Léon
  - Minutes. 1879, juin, juin 1879; MC/ET/XVIII/1450
  - Minutes. 1879, juillet, juillet 1879; MC/ET/XVIII/1451
  - Minutes. 1879, août, août 1879; MC/ET/XVIII/1452
  - Minutes. 1879, septembre - octobre, septembre - octobre 1879; MC/ET/XVIII/1453
  - Minutes. 1879, novembre, novembre 1879; MC/ET/XVIII/1454
  - Minutes. 1879, décembre, décembre 1879; MC/ET/XVIII/1455
  - Minutes. 1880, janvier, janvier 1880; MC/ET/XVIII/1456
  - Minutes. 1880, février, février 1880; MC/ET/XVIII/1457
  - Minutes. 1880, mars, mars 1880; MC/ET/XVIII/1458
  - Minutes. 1880, avril, avril 1880; MC/ET/XVIII/1459
  - Minutes. 1880, mai, mai 1880; MC/ET/XVIII/1460
  - Minutes. 1880, juin, juin 1880; MC/ET/XVIII/1461
  - Minutes. 1880, juillet, juillet 1880; MC/ET/XVIII/1462
  - Minutes. 1880, août, août 1880; MC/ET/XVIII/1463
  - Minutes. 1880, septembre, septembre 1880; MC/ET/XVIII/1464
  - Minutes. 1880, octobre, octobre 1880; MC/ET/XVIII/1465
  - Minutes. 1880, novembre, novembre 1880; MC/ET/XVIII/1466
  - Minutes. 1880, décembre, décembre 1880; MC/ET/XVIII/1467
  - Minutes. 1881, janvier, janvier 1881; MC/ET/XVIII/1468
    Voir aussi MC/ET/XVIII/1674.
  - Minutes. 1881, février, février 1881; MC/ET/XVIII/1469
  - Minutes. 1881, mars, mars 1881; MC/ET/XVIII/1470
  - Minutes. 1881, avril, avril 1881; MC/ET/XVIII/1471
  - Minutes. 1881, mai, mai 1881; MC/ET/XVIII/1472
  - Minutes. 1881, juin, juin 1881; MC/ET/XVIII/1473
    Voir aussi: MC/ET/XVIII/1674.
  - Minutes. 1881, juillet, juillet 1881; MC/ET/XVIII/1474
    Voir aussi: MC/ET/XVIII/1675.
  - Minutes. 1881, août, août 1881; MC/ET/XVIII/1475
  - Minutes. 1881, septembre, septembre 1881; MC/ET/XVIII/1476
  - Minutes. 1881, octobre, octobre 1881; MC/ET/XVIII/1477
  - Minutes. 1881, novembre, novembre 1881; MC/ET/XVIII/1478
  - Minutes. 1881, décembre, décembre 1881; MC/ET/XVIII/1479
  - Minutes. 1882, janvier, janvier 1882; MC/ET/XVIII/1480
  - Minutes. 1882, février, février 1882; MC/ET/XVIII/1481
  - Minutes. 1882, mars, mars 1882; MC/ET/XVIII/1482
    Voir aussi: MC/ET/XVIII/1676.
  - Minutes. 1882, avril, avril 1882; MC/ET/XVIII/1483
  - Minutes. 1882, mai, mai 1882; MC/ET/XVIII/1484
    Voir aussi: MC/ET/XVIII/1677, ET/XVIII/1678.
  - Minutes. 1882, juin, juin 1882; MC/ET/XVIII/1485
  - Minutes. 1882, 1er juillet - 12 juillet, 1er juillet - 12 juillet 1882; MC/ET/XVIII/1486
  - Minutes. 1882, 13 juillet - 31 juillet, 13 juillet - 31 juillet 1882; MC/ET/XVIII/1487
    Voir aussi: MC/ET/XVIII/1678.
  - Minutes. 1882, août, août 1882; MC/ET/XVIII/1488
  - Minutes. 1882, septembre, septembre 1882; MC/ET/XVIII/1489
  - Minutes. 1882, octobre, octobre 1882; MC/ET/XVIII/1490
  - Minutes. 1882, novembre, novembre 1882; MC/ET/XVIII/1491
    - Inventaire après décès d'Alfred François Hautecœur, dressé entre le 17 novembre et le 22 décembre 1882, dans son appartement, au quatrième étage d'une maison située 12, rue de Louvois où le défunt est mort, le 2 novembre 1882, à la requête de sa veuve, Jenny Marie Désirée Haering, demeurant même adresse, et de son fils issu du premier mariage du défunt, Alfred Jules Hermenegilde Hautecœur, marchand éditeur d'estampes, demeurant 172, rue de Rivoli. (22 f.)., 17 novembre 1882; MC/ET/XVIII/1491
      De l'image fixe à l'image animée (1820-1910), documents du Minutier central des notaires de Paris relatifs à l'histoire des photographes et de la photographie, par Marc Durand, Paris, Archives nationales, 2013 (sous presse), notice n° 2379 (version dématérialisée de l'instrument de recherche, les notices biographiques et compléments de descriptions d'actes ne se trouvent que sur la version papier de l'ouvrage, voir contexte dans le Plan d’orientation général - Notaires de Paris, guides thématiques du Minutier).
      Rivoli (rue de); Louvois (rue de); Hautecœur, Alfred François; Haering, Jenny Marie Désirée; Hautecœur, Alfred Jules Hermenegilde
  - Minutes. 1882, décembre, décembre 1882; MC/ET/XVIII/1492
  - Minutes. 1883, janvier, janvier 1883; MC/ET/XVIII/1493
  - Minutes. 1883, février, février 1883; MC/ET/XVIII/1494
  - Minutes. 1883, mars, mars 1883; MC/ET/XVIII/1495
    - Liquidation des communauté et succession d'Alfred François Hautecœur, entre ses héritiers., 28 mars 1883; MC/ET/XVIII/1495
      De l'image fixe à l'image animée (1820-1910), documents du Minutier central des notaires de Paris relatifs à l'histoire des photographes et de la photographie, par Marc Durand, Paris, Archives nationales, 2013 (sous presse), notice n° 2381 (version dématérialisée de l'instrument de recherche, les notices biographiques et compléments de descriptions d'actes ne se trouvent que sur la version papier de l'ouvrage, voir contexte dans le Plan d’orientation général - Notaires de Paris, guides thématiques du Minutier).
      Hautecœur, Alfred François; Haering, Jenny Marie Désirée; Hautecœur, Alfred Jules Hermenegilde
  - Minutes. 1883, avril, avril 1883; MC/ET/XVIII/1496
  - Minutes. 1883, mai, mai 1883; MC/ET/XVIII/1497
  - Minutes. 1883, juin, juin 1883; MC/ET/XVIII/1498
  - Minutes. 1883, juillet, juillet 1883; MC/ET/XVIII/1499
  - Minutes. 1883, août - septembre, août - septembre 1883; MC/ET/XVIII/1500
  - Minutes. 1883, 1er octobre - 19 novembre, 1er octobre - 19 novembre 1883; MC/ET/XVIII/1501
  - Minutes. 1883, 20 novembre - 31 décembre, 20 novembre - 31 décembre 1883; MC/ET/XVIII/1502